臺灣嘉義地方法院刑事判決
110年度訴字第420號
公  訴  人  臺灣嘉義地方檢察署檢察官
被      告  鄭延平



上列被告因傷害案件，經檢察官提起公訴（110年度偵字第5499
號），本院判決如下：
    主  文
鄭延平犯傷害罪，處拘役肆拾伍日，如易科罰金，以新臺幣壹仟
元折算壹日。
    犯 罪 事 實
一、鄭延平於民國110年3月8日10時許，在嘉義縣○○鄉○○村○○00
    號之2前，因細故與鄰居何信錞發生爭執，竟基於傷害之犯
    意，朝何信錞多次揮拳，雖多數因何信錞之躲避而揮空，但
    仍至少有一拳打到何信錞，致何信錞受有右肩頸挫傷之傷害
    。
二、案經何信錞訴由嘉義縣警察局民雄分局報請臺灣嘉義地方檢
    察署檢察官偵查起訴。
    理  由
一、本案以下作為判決基礎所引用的證據，檢察官、被告鄭延平
    均同意作為證據（本院卷36頁、52頁），本院審酌該等證據
    之取得，並無違法或不當等不適宜作為證據的情形，自均具
    有證據能力。
二、被告固坦承於上揭時、地有與告訴人何信錞發生爭執，並朝
    告訴人多次揮拳等事實，惟矢口否認有何傷害犯行，辯稱：
    告訴人身手矯健，都有閃過，我的意識中沒有打到他，我不
    知道他的傷怎麼來的等語。
三、本院認定事實所憑之證據及理由：
  ㈠被告於110年3月8日10時許，在嘉義縣○○鄉○○村○○00號之2前
    ，因細故與鄰居即告訴人發生爭執，並朝何信錞多次揮拳之
    事實，業據被告坦白承認（警卷1至2頁、偵卷29頁、本院卷
    35頁、52頁），應堪認定。
  ㈡告訴人因被告多次揮拳之行為，而受有右肩頸挫傷之傷害乙
    節，業據告訴人指證歷歷（警卷4至5頁、偵卷28至29頁），
    並有告訴人提出之和順興診所診斷證明書1紙在卷可憑（警
    卷8頁）。又被告當日在攻擊告訴人之過程中，除了用右手
    揮拳外，亦有以左手朝告訴人揮拳之事實，亦據被告坦認在
    卷（本院卷51頁）。而依卷附之監視器畫面截圖觀之，被告
    確曾在與告訴人面對面之情況下，以左手朝告訴人右肩方向
    攻擊（偵卷37頁），核與告訴人證述受傷之部位相符。由上
    可知，被告既有正面用左手朝告訴人右肩方向攻擊，之後告
    訴人亦確受有右肩頸挫傷之傷勢，則告訴人之傷勢與被告之
    行為間，具有相當因果關係，應無疑義。至於被告雖辯稱告
    訴人身手矯健，應該沒有打到告訴人云云，然此已與客觀證
    據即上開診斷證明書不符，況縱使告訴人確有多次成功閃避
    被告之攻擊，但在遭受被告連續出拳，且左右手並用之情況
    下，至少有1次未能成功躲開而負傷，亦與經驗法則相符，
    故被告所辯，僅係臨訟卸責之詞，不足採信。
  ㈢綜上所述，本案事證明確，被告犯行堪以認定，應依法論科
    。
四、論罪科刑：
  ㈠核被告所為，係犯刑法第277條第1項之傷害罪。
  ㈡本院審酌被告：⑴高中畢業之智識程度；⑵已婚，平常與配偶
    同住之家庭狀況；⑶退休，經濟狀況小康；⑷因細故與告訴人
    發生爭執，不思以和平之方式解決紛爭，反徒手毆傷告訴人
    ；⑸所為致告訴人受有右肩頸挫傷之傷害；⑹犯後否認犯行等
    一切情狀。本院認量處如主文所示之刑，並諭知易科罰金之
    折算標準，應屬適當。
據上論斷，應依刑事訴訟法第299條第1項前段，刑法第277條第1
項、第41條第1項前段，刑法施行法第1條之1第1項，判決如主文
。
本案經檢察官吳明駿提起公訴、檢察官葉美菁到庭執行職務
中　　華　　民　　國　　110 　年　　10　　月　　26　　日
                  刑事第三庭    審判長法  官  吳育霖
                                      法  官  方宣恩
                                      法  官  張佐榕
以上正本證明與原本無異。
如不服本判決，應於判決送達後20日內向本院提出上訴狀（應附
繕本）。告訴人或被害人如對於本判決不服者，應具備理由請求
檢察官上訴，其上訴期間之計算係以檢察官收受判決正本之日期
為準。
中　　華　　民　　國　　110 　年　　10　　月　　26　　日
                                      書記官　連彩婷
附錄本判決論罪科刑法條：
中華民國刑法第277條第1項
傷害人之身體或健康者，處5年以下有期徒刑、拘役或50萬元以
下罰金。